# 上市公司海外收购按PPA分摊合并报表编制

提问人：于呈 时间：2015-09-07 21:03:08
陈老师您好，现有一问题咨询如下：非上市公司A收购德国实体公司B，为完成收购 2014 年 8 月 1 日在香港成立壳公司C，也就是说利用C公司去完成收购B，收购后B成为C公司全资子公司， 2014 年 10 月 1 日收购完成并完成交割。D公司系A公司控制的上市公司，D公司以 2015 年 6 月 30 日为基准日向其控股股东A收购C公司及其子公司B，按照国资委要求需要编制 1 年 1 期财务报表，即 2014 年 1 月-2015 年 6 月 30 日报表，按规定海外收购需要做PPA分摊，即C公司需要按照公允价值编制合并报表。现在的问题是，C公司系 2014 年 8月成立， 1 年 1 期财务报表需要追溯到 2014 年 1 月 1 日，该时点（ 2014 年 1 月 1 日）是否也要模拟编制PPA分摊报表，如果模拟编制合并报表，时间上是否存在先后不一致矛盾：

回答人：chenyiwei
建议明确：“按照国资委要求需要编制 1 年 1 期财务报表”在此处能否接受备考报表？还是根据实际交易发生情况，自 2014 年 10 月 1 日起将B纳入合并报表？ 如果可以接受备考报表，即要求自 2014 年 1 月 1 日起编制备考报表的（当然在 2014 年 1 月 1 日～ 7 月 31 日期间内实际只有B而没有C），则在编制C的备考报表时，我理解没有必要重新以 2014 年 1 月 1 日为基准日进行PPA分摊，可以考虑将以 2014 年10 月 1 日为基准的PPA分摊结果向前推到 2014 年初，即假设 2014 年 1 月 1 日的资产价值等于 2014 年 10 月 1 日通过PPA分摊确定的公允价值加上按该公允价值为基础计算的 9 个月折旧额。这样该备考报表中的利润表数据与收购完成后的实际情况是可比的，有助于提升备考报表的决策有用性。